# 尊敬的 chenyiwei 老师！向您请教下完工百分比核算问题

提问人：runaway1212 时间：2019-03-22 23:21:32
尊敬的老师！请教一下老师： 1 、建筑安装企业采用完工百分比法核算时，期末存货就是指企业采购了但还未进行任何施工的物资吗？（因为我理解一旦开始施工就会全部转入当期成本，存货就为零了） 2 、如果企业将工程物资直接运到施工地点但还未开始施工，期末应放在存货里核算呢？还是应作为实际发生的成本计算完工比例并确认收入与成本呢？（因为这些物资是为了该工程专门采购的，且已运到施工地点，是不是应算作已实际发生的成本，但又纠结还没开始施工的问题） 3 、建筑安装企业采用完工百分比法核算时，是按实际发生的成本占预计总成本确认完工比例，然后再算出相关收入，但客户（即甲方）却是按实际进度及合同约定进行结算，就会出现企业按完工百分比确认的收入与甲方认可的收入不一致的情况，函证时甲方并不认可企业确认的当期收入，只承认实际结算的款项，请问老师，函证时出现这种差异对于按完工百分比法核算的企业来说是正常的吗？只需在底稿中对回函差异进行解释就可以了是吗？请老师方便时帮我看一看，完工百分比法我不熟，感谢老师！辛苦老师了！！

回答人：chenyiwei
1 、 2 、如果是按累计已发生的成本占预计总成本的比例确定完工百分比，则根据《企业会计准则第 15 号——建造合同》第二十二条规定，此时累计发生的合同成本不包含 “施工中尚未安装或使用的材料成本等与合同未来活动相关的合同成本”。所以，企业已采购但尚未投入施工的物资在期末应列入存货，且不纳入完工进度计算。
3 、函证时出现这种差异对于按完工百分比法核算的企业来说是正常的，但在 IPO、上市公司审计等特殊情况下，还是强调外部证据的取得，此时可能需要按照两者孰低的方式进行实际操作。